# 对子公司增资，尚未经过股东大会批准的账务处理

提问人：zxg_sdjnzq 时间：2018-01-04 09:24:37
某上市A公司在资产负债表日前拟向子公司增资，增资事项已经公司董事会同意，也已与子公司的其他股东达成增资协议，增资款项子公司也已收到；但对子公司增资事项是在资产负债表日后经过该上市公司股东大会批准的。该上市A公司将对其子公司的增资做为“长期股权投资”处理有无不适当的地方？

回答人：chenyiwei
取决于在A与子公司之间的增资协议中，是否约定将“该增资事项经过A公司股东大会批准”作为生效前提。如果是，则在A的股东大会批准之前只能作为预付投资款处理，并考虑该情况对内部控制审计意见的影响。